【裁判字號】    98,易,681
【裁判日期】    980409
【裁判案由】    竊盜
【裁判全文】
臺灣板橋地方法院刑事判決               98年度易字第681號
公  訴  人  臺灣板橋地方法院檢察署檢察官
被      告  丁○○
                    （現於臺灣臺北監獄另案執行）
上列被告因竊盜案件，經檢察官提起公訴（九十八年度偵字第二
二二八六號、九十八年度偵字第八八一號），於被告為有罪之陳
述後，本院依簡式審判程序審理，茲判決如下：
    主  文
一、丁○○於夜間侵入住宅、毀越門扇、結夥三人以上而犯竊盜
    罪，累犯，處有期徒刑拾月。
二、丁○○於夜間侵入住宅犯竊盜罪，累犯，處有期徒刑拾月。
三、丁○○所受以上宣示之有期徒刑，應執行壹年柒月。
    事實及理由
一、犯罪事實：
  (一)丁○○前因搶奪案件，經臺灣臺北地方法院以九十一年度第
    二二號判處有期徒刑九月確定，於民國九十二年七月二日執
    行完畢。又因違反毒品危害防制條例案件，經國防部北部地
    方軍事法院以九十二年度信審字第一三三號判處有期徒刑八
    月確定，於九十三年三月二日執行完畢。其後又因施用毒品
    違反毒品危害防制條例案件，經臺灣臺北地方法院以九十四
    年度訴字第一五四號判處有期徒刑一年及八月確定；另又因
    竊盜案件，經本院以九十四年度易字第一七四號判處有期徒
    刑一年六月確定；以上宣示之有期徒刑嗣經減刑為有期徒刑
    六月、四月及九月並定其應執行刑為有期徒刑一年五月，於
    九十六年七月十六日執行完畢。
  (二)丁○○先後為下列竊盜行為：
    1.丁○○與陳耀明（業由檢察官另案起訴）、真實姓名年籍
      不詳之「廖家賢」與另乙名年籍不詳之成年男子等四人，
      基於意圖為自己不法所有之共同犯意聯絡，於九十六年十
      一月三十日二十一時五十三分許之夜間，先由陳耀明開啟
      位於臺北縣永和市○○路九一巷六十弄二一號之公寓一樓
      之大門（按陳耀明係在該址五樓租屋居住），使丁○○等
      三人上樓，陳耀明則在樓下把風，丁○○等三人再以不詳
      方式，破壞乙○○、丙○○位於上址三樓住處之門鎖後，
      入屋竊取玉鐲子五只、金戒子三只、金墜子乙條、手錶乙
      只、電腦主機與液晶螢幕各乙部等物品，得手後丁○○等
      三人則於同日二十二時六分與陳耀明一同離開上址。嗣經
      乙○○、丙○○發現遭竊後報警處理，經警調閱監視器畫
      面，始悉上情而循線查獲。
    (二)丁○○復意圖為自己不法所有，於九十七年十月五日二十
      三時許之夜間，至甲○○位於臺北縣中和市○○路四九三
      巷十九之三號住宅，以不詳之方式進入上址後，竊取甲○○所有之黃金尾戒、鑽石戒指各乙枚、MP4 數位隨身聽乙
      部、領帶夾乙個、紅眼望遠鏡乙具及現金新臺幣（下同）
      一萬八千元等財物，得手後旋即離去。嗣經甲○○發覺遭
      竊報警處理，員警於上址書桌上紅色塑膠盒上採得指紋，
      經鑑定比對結果與丁○○之指紋相符，始循線查獲上情。
    (三)案經甲○○訴由臺北縣政府警察局中和分局移送臺灣板橋
      地方法院檢察署檢察官偵查起訴。
二、證據：
  (一)被告丁○○於偵查及審理中所為之自白。
  (二)同案被告陳耀明於偵查及審理中所為之供述。
  (三)告訴人甲○○及被害人丙○○、乙○○分別於警詢及偵查中
    所為之供述。
  (四)監視器錄影翻攝相片六幀。
  (五)內政部警政署刑事警察局刑紋字第0970163936號鑑驗書乙份
    、現場採證照片影本六幀。
  (六)臺灣高等法院被告前案紀錄表。
三、論罪科刑之法律依據：
  (一)核被告丁○○所為，係犯：1.刑法第三百二十一條第一項第
    一款、第二款、第四款之於夜間侵入住宅、毀越門扇、結夥
    三人以上竊盜罪（竊取丙○○、乙○○財物部分）；(二)刑法
    第三百二十一條第一項第一款之於夜間侵入住宅竊盜罪（竊
    取甲○○財物部分）。其與陳耀明、「廖家賢」及另名年籍
    不詳成年男子間就行竊丙○○、乙○○財物部分，有犯意聯
    絡與行為分擔，為共同正犯。所犯上開兩項之罪，核無實質
    上一罪或裁判上一罪之關係，應予分論併罰。其有事實欄所
    載犯罪科刑執行紀錄，此有臺灣高等法院前案紀錄表附卷足
    參，其於有期徒刑執行完畢後五年以內以故意再犯本件最重
    本刑為有期徒刑以上之罪，為累犯，應均依刑法第四十七條
    第一項之規定加重其刑。
  (二)爰審酌被告有事實欄所載之犯罪科刑執行紀錄，有臺灣高等
    法院被告前案紀錄表存卷可參，素行不佳，因個人所需驟起
    盜心，動機可議，所竊得物品之價值亦非微，且以侵入住宅
    等方式為之，危害社會治安及人民居住、財產安全之程度非
    輕，惟於偵審中能坦承犯行，犯罪後態度尚稱良好等一切情
    狀，分別量處如主文所示之刑，並就所處有期徒刑部分定其
    應執行之刑，以資儆懲。
據上論斷，應依刑事訴訟法第二百七十三條之一第一項、第二百
九十九條第一項前段、第三百十條之二、第四百五十四條第一項
，刑法第三百二十一條第一項第一款、第二款、第四款、第四十
七條第一項、第五十一條第五款，判決如主文。
本案經檢察官陳伯均到庭執行職務。
中    華    民    國    98    年    4     月    9     日
                  刑事第九庭    法  官  楊博欽
以上正本證明與原本無異
如不服本判決應於送達後十日內向本院提出上訴狀
                                書記官  呂妍旻
中    華    民    國    98    年    4     月    10    日
附錄本案論罪科刑法條全文：
中華民國刑法第三百二十條
  意圖為自己或第三人不法之所有，而竊取他人之動產者，為竊
  盜罪，處五年以下有期徒刑、拘役或五百元以下罰金。
  意圖為自己或第三人不法之利益，而竊佔他人之不動產者，依
  前項之規定處斷。
  前二項之未遂犯罰之。
中華民國刑法第三百二十一條
  犯竊盜罪而有左列情形之一者，處六月以上、五年以下有期徒刑：
    一  於夜間侵入住宅或有人居住之建築物、船艦或隱匿其內而犯之者
        。
    二  毀越門扇、牆垣或其他安全設備而犯之者。
    三  攜帶兇器而犯之者。
    四  結夥三人以上而犯之者。
    五  乘火災、水災或其他災害之際而犯之者。
    六  在車站或埠頭而犯之者。
  前項之未遂犯罰之。


司法院資訊處製作；財團法人民間司法改革基金會備份。
